---
title: "Ingatlan piac elemzés"
author: "Szabó Bence Dániel, Sklovskiy David"
date: "11/20/2021"
output: html_document
---

## ________________________________________
## Menetrend:
1. Adat leszedése, tisztítása
2. Három módszer alkalmazása:
  a. ANN
  b. Véletlen erdők
  c. Ensemble módszer
3.Összehasonlítás

Cél: - elsődlegesen legpontosabb árbecslés
     - más attribútumok becslése
        -> milyen ingatlanokra a legjellemzőbb a jó rating?

### Adat kiválasztása
A 3 kiválasztott módszert igyekeztünk minél relevánsabb, és gyakorlatban használható adathalmazon tesztelni, így az Airbnb mellett a legnagyobb, "booking.com"-ot használtuk adatforrásként. Airbnb lescrapelése bonyolultabb vállalkozás, pl.: a SelectorGadget nem is bírható működésre az alap honlapon.

Elemzett helyszínnek Budapestet választottuk, elemzett időszaknak pedig az idei Karácsony hetét (December 20.-26.) hetét.

A honlapon egy hírdetéshez a következő attribútumok tartoznak [CSS selector]:
 - Hírdetés neve [._c445487e2]
 - Hírdetés ratingje [.bd528f9ea6]
 - Ár [._e885fdc12]
 - Más tagek [.eba89149fb]

### Szükséges package-k betöltése
```{r}
install.packages('tm')
library(tm)
```



### Adat letöltése

HTML beolvastatás:
```{r}
page = 0
html <- paste('https://www.booking.com/searchresults.en-gb.html?label=gog235jc-1DCAMoZzjxAkgJWANoZ4gBAZgBCbgBB8gBDdgBA-gBAfgBAogCAagCA7gCkPrjjAbAAgHSAiQ3MzBmM2RlYS0xMDdhLTQ1YWYtYjk2Ny1iZWRjMzc0OGY4ZjDYAgTgAgE&sid=330c997fc1fe0d31c0531cb768618e5c&aid=356980&lang=en-gb&sb=1&src_elem=sb&error_url=https%3A%2F%2Fwww.booking.com%2Fsearchresults.en-gb.html%3Faid%3D356980%3Blabel%3Dgog235jc-1DCAMoZzjxAkgJWANoZ4gBAZgBCbgBB8gBDdgBA-gBAfgBAogCAagCA7gCkPrjjAbAAgHSAiQ3MzBmM2RlYS0xMDdhLTQ1YWYtYjk2Ny1iZWRjMzc0OGY4ZjDYAgTgAgE%3Bsid%3D330c997fc1fe0d31c0531cb768618e5c%3Btmpl%3Dsearchresults%3Bac_click_type%3Db%3Bac_position%3D0%3Bcheckin_month%3D12%3Bcheckin_monthday%3D20%3Bcheckin_year%3D2021%3Bcheckout_month%3D12%3Bcheckout_monthday%3D26%3Bcheckout_year%3D2021%3Bclass_interval%3D1%3Bdest_id%3D-850553%3Bdest_type%3Dcity%3Bdtdisc%3D0%3Bfrom_sf%3D1%3Bgroup_adults%3D1%3Bgroup_children%3D0%3Biata%3DBUD%3Binac%3D0%3Bindex_postcard%3D0%3Blabel_click%3Dundef%3Bno_rooms%3D1%3Boffset%3D0%3Bpostcard%3D0%3Braw_dest_type%3Dcity%3Broom1%3DA%3Bsb_price_type%3Dtotal%3Bsearch_selected%3D1%3Bshw_aparth%3D1%3Bslp_r_match%3D0%3Bsrc%3Dsearchresults%3Bsrc_elem%3Dsb%3Bsrpvid%3D287e619cfd790021%3Bss%3DBudapest%252C%2BPest%252C%2BHungary%3Bss_all%3D0%3Bss_raw%3DBudapest%3Bssb%3Dempty%3Bsshis%3D0%3Bssne%3DHungary%3Bssne_untouched%3DHungary%3Btop_ufis%3D1%3Bsig%3Dv11ptSU9-k%26%3B&ss=Budapest&is_ski_area=0&ssne=Budapest&ssne_untouched=Budapest&city=-850553&checkin_year=2021&checkin_month=12&checkin_monthday=20&checkout_year=2021&checkout_month=12&checkout_monthday=26&group_adults=1&group_children=0&no_rooms=1&from_sf=1&order=price&offset=',as.character(page),sep="")
```

A honlapon egy hírdetéshez a következő attribútumok tartoznak [CSS selector]:
 - Hírdetés neve [._c445487e2]
 - Hírdetés ratingje [.bd528f9ea6]
 - Ár [._e885fdc12]
 - Más tagek [.eba89149fb]



Letöltés:
```{r}
honlap <- read_html(html)

hirdetes <- html_text(html_nodes(honlap, "._c445487e2"))

```

```{r}
 honlap <- read_html(html)

 terulet <- html_text(html_nodes(weblap, ".info1"))
 terulet <- as.numeric(substr(terulet, 1, str_length(terulet)-3))
 ar  <- html_text(html_nodes(weblap, ".price"))
 ar <- as.numeric(substr(ar, 1,  str_locate(ar, " ")[ ,1]-1))
 telepules <- html_text(html_nodes(weblap, ".subcatid"))
 telepules <- gsub("\n    Eladó lakás, \n    ", "", telepules)
  telepules <- gsub("\n    ", "", telepules)
  balaton <- data.frame(terulet, ar, telepules)[1:16, ]
```

