```{r}
#Döntési fa a heart failure adatokra
```
```{r}
install.packages("rpart")
install.packages("rpart.plot")
install.packages("randomForest")
library(rpart)
library(rpart.plot)
library(randomForest)
```
0) Adatok jellemzése
Az adatot a https://www.kaggle.com/fedesoriano/heart-failure-prediction címről töltöttük le.

A heart failure adatokat több országból gyűjtötték össze nekünk, az adatstruktúra pedig 12 oszlopból áll. Nevesen
- életkor(numerikus)
- nem (M: male, F: female)
- mellkasi fájdalom típusa (kategórikus)
- nyugalmi vérnyomás (numerikus)
- koleszterin mennyisége (numerikus)
- éhomi vércukorszint (0-1)
- nyugalmi elektrodiogram eredménye (kategórikus)
- maximális szívdobbanás (numerikus)
- Szív-koszorúér fájdalom mozgás hatására (0-1)
- régi csúcsérték (numerical) 
- ST-görbe ?????? (kategórikus)
- Szívbetegség - (1: beteg, 0 egészséges)
1) Töltsük be az adatot!
```{r}
file_path <- "/Users/sbeni/suli/Reggelistat/PET-project/heart.csv"
heart_failure <- read.csv(file_path)
```

2) kakken
```{r}
decision_tree <- rpart(HeartDisease~., data=heart_failure)
rpart.plot(decision_tree)
prp(decision_tree)
```



 